# 求助陈版

提问人：962767201 时间：2021-04-08 23:33:06
公司购入了一辆豪车，贷款方为汽车金融公司，公司和老板为共同借款人，本金利息都是老板付款，然后公司再向老板打款，公司这边咋做账务处理比较合适，列支在长期借款呢还是长期应付款@chenyiwei

回答人：chenyiwei
首先要明确这辆豪车能否确认为公司的资产。如果完全由老板个人支配使用，公私不分的，则基于谨慎考虑，不论是否登记在公司名下，均不应确认为本企业的资产，公司支付给老板的款项按利润分配处理。
如果确实可以满足确认为公司资产的条件，则公司应支付给老板的款项确认为其他应付款或者长期应付款。

提问人：- 追追 - 梦梦 - 者者 时间：2021-06-02 10:34:26
A公司向银行借款 1880 万，现B公司需向银行借款 3 亿元，需要A公司提供连带责任担保，相关协议约定：A公司同意向B公司提供连带责任保证，同时B公司同意为A公司无偿归还在贷款银行的 1880 万债务。后B公司向A公司转账 1880 万，现请教陈版， 1880 万是作为担保费在其他业务收入列报（A公司不具有融资担保业务的资质），还是作为营业外收入列报。

回答人：chenyiwei
理论上作为其他业务收入（担保费）在为B公司提供担保期间内分摊确认收入更合适。不建议一次性确认为营业外收入。

提问人：lldbest 时间：2021-08-29 08:05:05
求助陈版，关于如下业务应如何会计处理：A和B公司共同经营业务，成立C公司经营该业务。由于B公司不方便以股权形式出资，因此B公司承担C公司40%经营用设备的购买成本，这些设备免费给C公司使用，但使用权归B所有。同时A和B协议约定，C公司每月将收入的40%支付给B公司，并由B公司开具增值税发票；B公司承担C公司每月40%的经营成本，并由C开具增值税发票；其余政府补助等收入B公司亦享受40%并开具发票。
请教陈版， 1 、该业务模式适应什么会计准则，应如何进行会计处理？ 2 、能否使用租赁准则？ 3 、该业务如果开具服务费发票，是否与业务不符？
谢谢！

回答人：chenyiwei
这种情况类似于合作经营项目，虽然名义上B不占C的股权，但承担C的40%成本费用支出，享有C的40%的收益。
假设该项目由A主导，即C应纳入A的合并报表范围；并且该项目是有期限限制的，项目结束后将会清算C公司，则在C公司个别报表和A公司合并报表层面：
1 、C收到B的投入（包括免费使用的设备价值），借记固定资产，贷记其他非流动负债；
2 、后续C公司全部收入、成本、资产、负债均纳入A的合并报表。每年末根据合作协议结算出应归属于B的收益金额，借记成本费用科目（如管理费用、公允价值变动损益），贷记其他非流动负债。如为亏损则作相反分录。
3 、向B分配时，借记其他非流动负债，贷记银行存款等。
4 、项目结束清算C公司时，归属于B的剩余净资产份额与安协议应由B取回的净资产份额（如有）之间的差额计入损益。

提问人：lldbest 时间：2021-08-31 11:11:00
感谢陈版解惑。细节方面想向陈版再请教下： 1 、所有权属于B的设备，C按固定资产入账吗？还是作为使用权资产更合适。 2 、C公司每月将收入、成本、费用与B结算并入账，这些结算的金额应按全额入账吗，还是可以按净额计入成本或费用里？ 3 、从准则来看，这个合营安排应该是通过单独主体实现的，B按约定比例分享相关资产和收益，是否可以认定为是共同经营，如果是共同经营的话，由于B每个月将享有的收益通过开票结算拿走了，其固定资产如果也不计入C账上的话，是不是可以直接把C并进来就可以，因为C公司的报表上没有B的资产和收益，不用分拆报表。
谢谢

回答人：chenyiwei
1 、固定资产，因为这不属于租赁。 2 、全额100%计入C公司。 3 、这不是合营安排，而是A主导，因此不适用合营安排准则。